臺灣新北地方法院民事裁定　　　　　　110年度補字第1850號
原　　　告　張志誠　

訴訟代理人　盧佳宏　
被　　　告　周柏松　
列當事人間請求返還租賃物等事件，本院裁定如下：
    主  文
原告應於收受本裁定送達之日起五日內補繳第一審裁判費新臺幣
陸仟壹佰柒拾元，逾期未補正，即駁回原告之訴。
    理  由
一、按訴訟標的之價額，由法院核定。核定訴訟標的之價額，以
    起訴時之交易價額為準；無交易價額者，以原告就訴訟標的
    所有之利益為準；法院因核定訴訟標的之價額，得依職權調
    查證據；以一訴主張數項標的者，其價額合併計算之。但所
    主張之數項標的互相競合或應為選擇者，其訴訟標的價額，
    應依其中價額最高者定之。以一訴附帶請求其孳息、損害賠
    償、違約金或費用者，不併算其價額，民事訴訟法第77條之
    1第1項至第3項、第77條之2分別定有明文。又土地所有權人
    ，依民法第767條所有物返還請求權請求土地占有人拆除房
    屋返還土地，其訴訟標的之價額，應以該土地起訴時之交易
    價額為準，其並依同法第179條附帶請求給付相當於租金之
    不當得利部分，不併算其價額(最高法院96年度第4次民事庭
    會議決議參照)。末按書狀不合程式或有其他欠缺者，審判
    長應定期間命其補正；起訴不合程式或不備其他要件者，依
    其情形可以補正經審判長定期間命其補正而不補正者，法院
    應以裁定駁回之，民事訴訟法第121條第1項、第249條第1項
    第6款亦有明定。
二、經查，原告起訴請求被告應將起訴狀附圖A(即新北市○○區
    ○○段00000地號土地，下稱系爭土地)所示之地上物拆除，
    並將該部分土地返還予原告及其他共有人。揆諸前揭說明，
    本件訴訟標的價額應先以原告陳明被告占用面積(即4.65平
    方公尺，實際面積以勘驗實測確定後為準)之價額予以核定
    。又系爭土地於起訴時之110年度公告土地現值為每平方公
    尺122,000元，有原告提出之土地登記第一類謄本在卷可稽
    ，是本件訴訟標的價額應核定為567,300元(計算式：4.65㎡
    x122,000元/㎡=567,300元)，應徵第一審裁判費6,170元。
    茲依民事訴訟法第249條第1項但書之規定，限原告於收受本
    裁定送達後5日內補繳，逾期不繳，即駁回其訴。
三、爰裁定如主文。
中    華    民    國   110    年    12    月    1     日
                  民事第六庭    法  官  莊惠真
以上正本係照原本作成。
如不服本裁定關於核定訴訟標的價額部分，應於送達後10日內向
本院提出抗告狀，並繳納抗告費新臺幣1,000元；其餘關於命補
繳裁判費部分，不得抗告。
中    華    民    國   110    年    12    月    1     日
                                書記官  賴麗莎